【裁判字號】    91,交簡上,325
【裁判日期】    920505
【裁判案由】    公共危險
【裁判全文】
臺灣臺北地方法院刑事判決                      九十一年度交簡上字第三二五號
    上  訴  人  乙○○
右列上訴人因公共危險案件，不服本院臺北簡易庭民國九十一年十二月二日九十一年
度北交簡字第三六七九號簡易判決（臺灣臺北地方法院檢察署檢察官聲請簡易判決處
刑書案號：九十一年度偵字第二一六一四號），提起上訴，本院管轄之第二審合議庭
判決如左：
    主    文
上訴駁回。
    事    實
一、乙○○於民國九十一年八月二十八日凌晨飲用酒類，明知其已因服用酒類，達不
    能安全駕駛動力交通工具之程度，竟仍於同日凌晨一時五十一分許，駕駛車牌號
    碼二Ｃ－二一七三號動力交通工具自用小客車，行至臺北市○○街近和平西路口
    處，因開啟車門復嘔吐、昏睡，為臺北市政府警察局中正第二分局警備隊巡邏員
    警發覺、盤查並進行呼氣酒精濃度測試，乙○○於九十一年八月二十八日凌晨一
    時五十一分許之呼氣酒精濃度為一‧二一亳克＼公升，因而發覺上情。
二、案經臺北市政府警察局中正第二分局報請臺灣臺北地方法院檢察署檢察官聲請簡
    易判決處刑。
    理    由
一、訊據被告乙○○固不否認於右揭時、地在車牌號碼二Ｃ－二一七三號動力交通工
    具自用小客車內昏睡，為警盤查後進行呼氣酒精濃度測試，其於九十一年八月二
    十八日凌晨一時五十一分許之呼氣酒精濃度為一‧二一亳克＼公升等情，惟矢口
    否認飲用酒類達不能安全駕駛動力交通工具而駕駛，辯稱：其工作地點即在臺北
    市○○街近和平西路口一樓，故該車牌號碼二Ｃ－二一七三號自用小客車當日即
    停放為警查獲處，其住處亦在鄰近，當日其係在臺北市○○街四巷口商店飲用酒
    類後，因住處未裝冷氣而至車上睡眠云云。
二、經查：
（一）被告於九十一年八月二十八日凌晨一時五十一分許，飲用酒類後駕駛車牌號碼
      二Ｃ－二一七三號動力交通工具自用小客車，行至臺北市○○街近和平西路口
      處，因開啟車門復嘔吐、昏睡，為臺北市政府警察局中正第二分局警備隊巡邏
      員警發覺、盤查並進行呼氣酒精濃度測試，被告於九十一年八月二十八日凌晨
      一時五十一分許之呼氣酒精濃度為一‧二一亳克＼公升之事實，業據證人即當
      日查獲被告之臺北市政府警察局中正第二分局警備隊巡邏員警甲○○到庭證述
      纂詳，核與呼氣酒精濃度檢測單、臺北市政府警察局舉發違反道路交通管理事
      件通知單、刑法第一百八十五條之三案件測試觀察紀錄表所載相符，其中被告
      於九十一年八月二十八日凌晨一時五十一分許之呼氣酒精濃度為一‧二一亳克
      ＼公升，為警查獲時對員警指揮及交通號誌無反應或遲緩，駕駛判斷力顯然欠
      佳，查獲後出入車門困難，顯無法正常操控駕駛，查獲、測試或訊問過程中，
      有語無倫次、含糊不清、意識模糊、注意力無法集中、呆滯木僵、多話、泥醉
      情事，並經員警測試、觀察後記載明確，有呼氣酒精濃度檢測單、刑法第一百
      八十五條之三案件測試觀察紀錄表在卷可考。
（二）被告雖辯稱其工作地點即在臺北市○○街近和平西路口一樓，故該車牌號碼二
      Ｃ－二一七三號當日即停放為警查獲處，其住處亦在鄰近，當日其係在臺北市
      ○○街四巷口商店飲用酒類後，因住處未裝冷氣而至車上睡眠云云，然被告當
      日確有駕駛車牌號碼二Ｃ－二一七三號動力交通工具自用小客車，自臺北市○
      ○街巷內駛出行至臺北市○○街近和平西路口處暫停，因開啟車門復嘔吐、昏
      睡，而為恰巡邏行經該處之臺北市政府警察局中正第二分局警備隊巡邏員警甲
      ○○察覺異樣並盤查查獲，此經證人甲○○證述翔實，前已述及，而證人與被
      告素不相識，並無任何宿怨仇隙，此為被告所不爭執，衡情證人應無羅織誣陷
      被告之可能或必要，參諸被告所稱之工作地點三商美福家具股份有限公司，經
      本院職權調查結果，該公司係設在臺北市○○○路○段一四五號十八樓，並非
      在臺北市○○街近和平西路口處，有經濟部商業登記司公司基本資料查詢單可
      按，且被告住處既在臺北市○○街九九巷一六之十號四樓、距離非遠，其飲用
      酒類後意識昏沈、睏倦，大可返家休息，何需至車內睡眠？又倘被告確因感炎
      熱而至車內發動引擎、吹送冷氣，又何以竟將駕駛座車門開啟、危及往來車輛
      ？是被告所辯，要與常情有違，顯係卸責避就之詞，委無可採，其當日於飲用
      酒類達呼氣酒精濃度一‧二一毫克＼公升程度後，仍駕駛動力交通工具自用小
      客車，應堪認定。
（三）按刑法第一百八十五條之三規定所謂「不能安全駕駛」，係抽象危險犯，並不
      以發生具體危險為必要，對於呼氣酒精濃度已達每公升０．五五毫克（０．五
      五亳克＼公升）以上，肇事率為一般正常人之十倍，認為已達不能安全駕車之
      標準，此業經法務部八十八年五月十八日以法八八檢字第００一六六九號函告
      週知，應為絕對不能安全駕駛動力交通工具；而就醫學文獻所知，酒精對人體
      造成之影響，於呼氣時酒精濃度達每公升０‧二五毫克（約合體內血液中酒精
      濃度五０亳克＼公升或百分之零點零五）即會輕度中毒，造成輕度協調功能降
      低，呼氣酒精濃度達每公升０‧五毫克時（約合體內血液中酒精濃度一００亳
      克＼公升或百分之零點一）屬輕到中度中毒症狀，出現反應較慢、感覺減低、
      影響駕駛之狀況，又飲酒後一小時許，其體內血液酒精濃度可達最高，飲酒一
      小時後其體內之酒精濃度隨即消減，此亦分別有行政院國軍退除役官兵輔導委
      員會臺北榮民總醫院八十八年八月五日（八八）北總內字第二六八六八號函、
      八十八年十月二十六日（八八）院賓文廉字第一三四０七號臺灣高等法院函附
      台北醫學院附設醫院精神科主任蔡尚穎「酒精對人體生理與行為之影響」一文
      可據。本件被告於九十一年八月二十八日凌晨飲用酒類達呼氣酒精濃度一‧二
      一亳克＼公升、不能安全駕駛動力交通工具之程度，仍於同日凌晨一時五十一
      分許，駕駛車牌號碼二Ｃ－二一七三號動力交通工具自用小客車，行至臺北市
      ○○街近和平西路口處，因開啟車門復嘔吐、昏睡，為臺北市政府警察局中正
      第二分局警備隊巡邏員警發覺、盤查並進行呼氣酒精濃度測試後查獲，且為警
      查獲時對員警指揮及交通號誌無反應或遲緩，駕駛判斷力顯然欠佳，查獲後出
      入車門困難，顯無法正常操控駕駛，查獲、測試或訊問過程中，有語無倫次、
      含糊不清、意識模糊、注意力無法集中、呆滯木僵、多話、泥醉情事，業如前
      述，其呼氣酒精濃度已逾０．五五亳克＼公升，達輕到中度中毒症狀，且顯已
      因飲用酒類致注意力、反應力、意識狀態、駕駛能力嚴重降低，應認已達不能
      安全駕駛動力交通工具之標準。則本件事證已臻明確，被告犯行洵堪認定，應
      依法論科。
三、核被告所為，係犯刑法第一百八十五條之三服用酒類不能安全駕駛動力交通工具
    而駕駛罪。原審認被告罪證明確，參酌被告呼氣酒精濃度高達一‧二一毫克＼公
    升，且已有在車內昏睡、意識模糊、注意力無法集中等情事，竟罔顧他人生命、
    身體、健康、財產安全而駕駛動力交通工具自用小客車，且犯後否認犯行、未見
    悔意，但並無前科、素行良好，尚未因酒後駕車肇事致人死傷等節，依刑事訴訟
    法第四百四十九條第一項前段、第四百五十四條第二項，刑法第一百八十五條之
    三、第四十二條第二項，罰金罰鍰提高標準條例第二條予以論科，判處罰金三萬
    元，並諭知如易服勞役之折算標準，其認事用法均無不合，量刑亦甚妥適，上訴
    人上訴否認犯行，尚非有據，其上訴並無理由，應予駁回。
據上論斷，應依刑事訴訟法第四百五十五之一條第三項、第三百六十八條，判決如主
文。
本案經檢察官周治正到庭執行職務。
中      華      民      國    九十二    年      五      月      五      日
                              臺灣臺北地方法院交通法庭
                                      審判長法  官  劉  壽  嵩
                                            法  官  林  鴻  達
                                            法  官  洪  文  慧
右正本證明與原本無異。
不得上訴。
                                            書記官  江  虹  儀
中      華      民      國    九十二    年     五       月     七      日


司法院資訊處製作；財團法人民間司法改革基金會備份。
